【裁判字號】    99,審易,1497
【裁判日期】    991026
【裁判案由】    竊盜
【裁判全文】
            臺灣士林地方法院刑事判決
公  訴  人  臺灣士林地方法院檢察署檢察官
被      告  丙○○
上列被告因竊盜案件，經檢察官提起公訴（99年度偵字第9767號
），本院判決如下：
    主  文
丙○○竊盜，累犯，處有期徒刑伍月，如易科罰金，以新臺幣壹
仟元折算壹日。
    事  實
一、丙○○前犯有多起竊盜案件，均經法院判決有罪確定，最近
    1 次因竊盜案件，為本院以99年度簡字第33號判決處有期徒
    刑3 月確定，於民國99年6 月16日縮刑期滿執行完畢。詎其
    仍不知悔改，復基於意圖為自己不法所有之犯意，於99年7
    月13日晚上10時48分許，在臺北市南港區○○○路○ 段182
    巷58弄口處，以不詳方式打開乙○○所使用之車牌號碼K9-8
    663 號自用小客車車門後，進入車內徒手竊取乙○○所有之
    現金新臺幣（下同）200 至300 元得手，欲離開之際，為乙○○之友人甲○○發現而逃逸，經乙○○、甲○○駕駛該車
    輛在附近巡視，在臺北市南港區○○○路○ 段182 巷口處發
    現丙○○行蹤而報警處理，為警在丙○○身上扣得丙○○以
    此贓款所購得之臺灣啤酒3 罐、珍珠開心果1 包、袖珍包面
    紙3 包，以及所餘現金16元等物。
二、案經乙○○告訴暨臺北市政府警察局南港分局報請臺灣士林
    地方法院檢察署檢察官偵查起訴。
    理  由
壹、證據能力方面：
一、按被告以外之人於偵查中向檢察官所為之陳述，除顯有不可
    信之情況者外，得為證據，刑事訴訟法第159 條之1 第2 項
    定有明文。而該條在92年1 月14日之增訂理由第3 點中業已
    敘明，現階段刑事訴訟法規定檢察官代表國家偵查犯罪、實
    施公訴，依法其有訊問被告、證人及鑑定人之權，證人、鑑
    定人且須具結，而實務運作時，偵查中檢察官向被告以外之
    人所取得之陳述，原則上均能遵守法律規定，不致違法取供
    ，可信性極高，為兼顧理論與實務，爰於該條第2 項增訂被
    告以外之人於偵查中向檢察官所為之陳述，除顯有不可信之
    情況外，得為證據等語。經查：本案證人即告訴人乙○○、
    證人甲○○，因本案曾經於偵查中由檢察官命具結後，加以
    訊問，即合於法定程序，且渠等於檢察官訊問時之證述，依
    筆錄之記載，並無證據顯示係遭受強暴、脅迫、詐欺、利誘
    等外力干擾情形，或在影響其心理狀況致妨礙其自由陳述等
    顯不可信之情況，而被告丙○○復未能提出上開證人在偵查
    中所述有何其他顯不可信之情況，上開證人於偵查中向檢察
    官所述，自有證據能力。
二、又本院資以認定本案犯罪事實之臺北市南港區○○○路○ 段
    182 巷58弄監視器畫面翻拍照片、贓物認領保管單、扣案物
    品照片，亦查無違反法定程序取得之情形，依刑事訴訟法第
    158 條之4 反面規定，應具證據能力，合先敘明。
貳、實體方面：
一、訊據被告丙○○於本院訊問時固不否認有於上開時、地為證
    人即告訴人乙○○、證人甲○○發覺在乙○○所使用之自小
    客車內之事實，惟矢口否認有何竊盜犯行，辯稱：被告只是
    深夜喝醉了在車上睡覺云云。經查，有關被告確有進入車內
    行竊之事實，業據證人即告訴人乙○○於本院審理時證稱：
    伊於99年7 月13日下午10時30分，將伊所使用之K9-8663 號
    自小客車停放在臺北市南港區○○○路○ 段182 巷58弄口處
    ，當日稍晚伊從家中走出來，同行友人甲○○站在伊的前方
    約100 公尺處，看到被告在伊的車上，甲○○大叫後，伊上
    前查看，發現被告正遠離其使用之自小客車，伊發現車子內
    部被翻的亂七八糟，馬上清點車內財物，發現損失零錢約2
    、300 元。伊剛開始並未看清被告之長相，是憑藉著被告的
    服裝及當時被告手上拿著紙板的特徵很好辨認，在被告離開
    現場後，在附近找尋被告行蹤，被告可能發現伊在找尋被告
    ，所以就進到便利商店買東西，伊後來再次發現被告後，旋
    即報警處理等語（參見本院99年10月19日審判筆錄第4 頁、
    第5 頁）。當天與告訴人同行之證人甲○○，亦於本院審理
    時證稱：當天伊與彭先生返家，彭先生將車子放在該處，他
    們就回家拿東西，過半小時後出來，伊就看到有人蹲在車子
    副駕駛座的下面腳踏墊的地方，伊是從駕駛座的方向看到被
    告，伊接近的時候，被告也發現伊，馬上把門關上就走了，
    之後發現車上放零錢的地方被翻開。當時對方沒有跑掉，是
    慢慢走，伊當時有看到被告拿1 個紙板，很好辨認，伊與告
    訴人繞一圈後有找到被告等語（參見本院99年10月19日審判
    筆錄第2 頁、第3 頁），核與其等在偵查中之證述大致相同
    （參見偵查卷第72頁至第74頁），並有贓物認領保管單、扣
    案物品照片及臺北市南港區○○○路○ 段182 巷58弄監視器
    畫面翻拍照片附卷可稽（見偵查卷第25頁至第28頁、第34頁
    、第35頁）。衡諸證人即告訴人乙○○、證人甲○○均與被
    告素不相識，並無冤仇，應無設詞誣陷被告之理，而被告固
    於警詢時，否認其有進入告訴人使用之自小客車內，惟於本
    院審理時，既直承伊當天深夜喝醉了，在告訴人的車上睡覺
    等語。參諸被告前曾多次因進入他人汽車竊盜為警查獲並經
    法院判刑確定之前科，有臺灣高等法院被告前案紀錄表在卷
    可查，被告應知其若無端進入上開車內，極有可能使人誤認
    其有竊盜之犯行，自應竭力避免發生此事，被告仍再次進入
    他人車內，則其是否僅係入內睡覺而無竊盜之意，本有可疑
    ；再者，被告於自上開車號自小客車離開後，經證人即告訴
    人乙○○清點車內財物，發現車內現金短少約200 至300 元
    之事實，業經證人即告訴人乙○○證述明確，該短少之金額
    亦恰與被告為證人即告訴人乙○○發現其進入告訴人所使用
    之上開車號自小客車後，轉而進入便利商店購得物品之金額
    相當（見偵查卷第35頁），益徵上開財物為被告所竊。綜上
    ，被告上開所辯，不足採信。本案事證明確，被告犯行洵堪
    認定，應依法論科。
二、核被告丙○○所為，係犯刑法第320 條第1 項竊盜罪。被告
    有起訴書犯罪事實欄所載前科執行情形，此有臺灣高等法院
    被告前案紀錄表1 份在卷可佐，其於前案有期徒刑執行完畢
    後5 年以內，故意再犯有期徒刑以上之本罪，為累犯，應依
    法加重其刑。爰審酌被告前有數次進入他人汽車內竊取他人
    財物之前科，所為損害被害人，危害社會治安，本案犯罪後
    並於警方處理時，對證人即告訴人語帶威脅，惟所竊取之金
    額不高，及其犯罪之手段、生活狀況、智識程度等一切情狀
    ，認蒞庭檢察官具體求處有期徒刑一年，容有過重，爰量處
    如主文所示之刑，並諭知易科罰金之折算標準。
據上論斷，應依刑事訴訟法第299 條第1 項前段，刑法第320 條
第1 項、第47條第1 項、第41條第1 項前段，刑法施行法第1 條
之1第1項、第2項前段，判決如主文。
本案經檢察官顏珮珊到庭執行職務。
中    華    民    國    99    年    10    月    26    日
                  臺灣士林地方法院刑事第一庭
                          法  官  洪英花
以上正本證明與原本無異。
如不服本判決，應於收受判決後十日內向本院提出上訴書狀，並
應應敘述具體理由。其未敘述上訴理由者，應於上訴期間屆滿後
二十日內向本院補提理由書（均須按他造當事人之人數附繕本）
「切勿逕送上級法院」。
                          書記官  趙彩彤
中    華    民    國    99    年    10    月    26    日
附錄本案論罪科刑法條全文：
刑法第320條
意圖為自己或第三人不法之所有，而竊取他人之動產者為竊盜罪
，處五年以下有期徒刑、拘役或五百元以下罰金。
意圖為自己或第三人不法之利益，而竊佔他人之不動產者，依前
項之規定處斷。
前二項之未遂犯罰之。

司法院資訊處製作；財團法人民間司法改革基金會備份。
